【裁判字號】    98,消債更,139
【裁判日期】    980709
【裁判案由】    更生事件
【裁判全文】
臺灣臺北地方法院民事裁定           98年度消債更字第139號
聲  請  人
即債務人    乙○○
代  理  人  甲○○
上列當事人聲請消費者債務清理事件，本院裁定如下：
    主  文
聲請人自中華民國九十八年七月九日下午四時起開始更生程序。
命司法事務官進行本件更生程序。
    理  由
一、按債務人對於金融機構因消費借貸、自用住宅借款、信用卡
    或現金卡契約而負債務，在聲請更生或清算前，應提出債權
    人清冊，以書面向最大債權金融機構請求協商債務清償方案
    並表明共同協商之意旨。自債務人提出協商請求之翌日起逾
    30日不開始協商，或自開始協商之翌日起逾90日協商不成立
    ，債務人得逕向法院聲請更生或清算。又法院開始更生程式
    之裁定，應載明其年、月、日、時，並即時發生效力。自債
    務人提出協商請求之翌日起逾30日不開始協商，或自開始協
    商之翌日起逾90日協商不成立，債務人得逕向法院聲請更生
    或清算。又法院開始更生程式之裁定，應載明其年、月、日
    、時，並即時發生效力。次按法院裁定開始更生或清算程式
    後，得命司法事務官進行更生或清算程式，必要時得選任律
    師、會計師或其他適當之自然人或法人一人為監督人或管理
    人。消費者債務清理條例第15 1條第1項、第153條、第45條
    第1項、第16條第1項分別定有明文。
二、聲請意旨略以：聲請人前受雇於宏廣股份有限公司，該公司
    因營運不善，自民國（下同）94年8月起積欠員工薪資，95
    年提出抒困計畫，又於96年公告減薪事宜，嗣於97年7月31
    日依勞基法第11條第2項「虧損或業務緊縮時，雇主預告勞
    工終止勞動契約」之規定，終止聲請人與該公司之雇佣關係
    ，致使聲請人失業至今。同時伊因積欠中國信託商業銀行等
    多家金融機構現金卡、信用卡等債務約新台幣（下同）450
    萬元，於消費者債務清理條例實施後之97年11月間，以書面
    向最大債權銀行中國信託商業銀行請求共同協商債務清償方
    案，惟伊自97年8月起失業在家，僅能兼職網路拍賣交易所
    得補貼家用，並無穩定收入足以支付債權銀行所提出每月
    5,000元之還款條件，致使雙方無法達成協議，有前置協商
    不成立通知書足參，又聲請人未經受法院裁定開始清算程序
    或宣告破產，爰依消費者債務清理條例第3條規定聲請更生
    云云。
三、經查：聲請人所主張之上開事實，業據提出財產及收入狀況
    說明書、債權人清冊、前置協商不成立通知書、財團法人聯
    合徵信中心之債權人清冊、全戶戶籍謄本、財產歸屬清單、
    所得清單、銀行存摺影本、相關瓦斯費、水電費支出單據等
    件為證，經核屬實，而參以聲請人所提財產歸屬資料清單，
    可知聲請人名下並無不動產、車輛等資產，又觀諸其所有之
    金融機構存摺93年起迄今之交易明細資料，聲請人亦無相當
    之存款，另聲請人之96年、97年綜合所得稅各類所得資料清
    單，聲請人上開年度申報所得稅之薪資所得分別僅156,963
    元、168,086元，足徵其於失業前之平均每月薪資所得僅約
    13,000元，另聲請人於97年8月起失業一節，亦有聲請人於
    新店就業服務站申請失業給付及登記求職紀錄在卷足稽，再
    參以聲請人昔以原畫師為業，該門產業求職範圍有限，又台
    灣產業嚴重外移導致工作機會驟減，聲請人年逾五十後失業
    求職更是不易，而網路拍賣交易收入不穩固等情，足認聲請
    人聲請時之確有不能清償債務之虞者；此外，復查，聲請人
    無消費者債務清理條例第6條第3項、第8條或第46條各款所
    訂駁回更生聲請之事由存在，則債務人聲請更生，應屬有據
    ，爰裁定如主文第1項所示。又本件債務人業經裁定開始更
    生程序，並裁定命司法事務官進行本件更生程序，如主文第
    2項所示。
四、依首揭法條裁定如主文。
中    華    民    國    98    年    7     月     9    日
              民事第二十一庭法      官  張嘉芬
上為正本係照原本作成
本件不得抗告
本裁定已於98年7月9日下午4時公告。
中    華    民    國    98    年    7     月     9    日
                            書  記  官  高宥恩


司法院資訊處製作；財團法人民間司法改革基金會備份。
